【裁判字號】    98,易,2984
【裁判日期】    980903
【裁判案由】    詐欺
【裁判全文】
臺灣臺中地方法院刑事判決              98年度易字第2984號
公  訴  人  臺灣臺中地方法院檢察署檢察官
被      告  甲○○
上列被告因詐欺案件，經檢察官聲請簡易判決處刑（98年度偵字
第12380號），本院臺中簡易庭（98年度中簡字2726號）認不宜
以簡易判決處刑，移由刑事庭依通常程序審理，本院判決如下：
    主    文
本件公訴不受理。
    理    由
一、本件聲請簡易判決處刑意旨略以：被告甲○○雖預見一般人
    收集金融帳戶使用常與財產犯罪密切相關，且取得他人存摺
    之目的在於收取贓物及掩飾犯行，並逃避檢警查緝，竟不顧
    他人所可能遭害之危險，仍以縱若有人持以犯罪亦無違反其
    本意之意思，於民國98年3月23日下午4時許，在臺中市○○
    路之麥當勞前，將其在臺灣新光商業銀行南屯分行帳號0000
    000000000號帳戶之金融卡、密碼、存摺影本，交付予真實
    姓名年籍不詳之成年男子，而容任他人使用其上開帳戶遂行
    犯罪。嗣該人取得甲○○交付之前開銀行帳戶之金融卡及密
    碼後，即意圖為自己不法所有，於98年3月24日，透過露天
    拍賣網站，刊登欲出售小型筆記型電腦之不實訊息，致丙○
    ○見上開訊息後陷於錯誤，在網路得標後，即依該詐騙集團
    成員指示，於同日上午11時15分許，在臺北縣淡水鎮之彰化
    商業銀行，以操作自動櫃員機轉帳方式，匯款新臺幣（下同
    ）7,600元至甲○○之上開帳戶內。嗣丙○○察覺有異，報
    警處理而循線查獲上情。因認被告甲○○涉犯刑法第30條第
    1項前段、第339條第1項之幫助詐欺取財罪嫌。
二、按已經提起公訴或自訴之案件，在同一法院重行起訴者，應
    諭知不受理之判決，該不受理判決並得不經言詞辯論為之，
    刑事訴訟法第303條第2款、第307條分別定有明文。此項訴
    訟法上所謂一事不再理之原則，關於實質上一罪或裁判上一
    罪，均有其適用，最高法院著有60年度臺非字第77號判例意
    旨可資參照。又按想像競合犯在法律上視為裁判上一罪，檢
    察官就其中之一部起訴者，其效力及於全部。是檢察官就與
    已提起公訴之案件有想像競合犯裁判上一罪關係之犯罪事實
    ，在同一法院重行起訴者，即應諭知不受理之判決。
三、經查：被告甲○○於98年3月22日晚間，見報紙分類廣告欄
    有刊登應徵司機之徵人訊息後，經與刊登徵人訊息之不詳年
    籍姓名之成年人士聯繫後，復於翌日（23日）下午3時許，
    在臺中市○○區○○路之「麥當勞速食店」前，將其於95年
    2月3日所申辦之臺灣新光商業銀行南屯分行帳號0000-00-00
    0000-0號帳戶之提款卡、身份證及駕照影本，交付予姓名年
    籍不詳之成年人士，並告知提款卡密碼。嗣該姓名年籍不詳
    之人士與同夥之集團成員等數人，即共同基於意圖為自己不
    法所有之犯意聯絡，在「PCHOME露天拍賣網」上，以盜用他
    人所得之帳號sweetkitty0723號，設置拍賣網頁，並刊登標
    售數位相機鏡頭之虛偽不實訊息。嗣於98年3月23日晚間9時
    許，被害人乙○○在其位於臺北市○○區○○路1段200號10
    樓之住處，以自身所有電腦連結網際網路至該網站，並進入
    上開詐騙集團所建置之網頁後，瀏覽其上之拍賣訊息，不疑
    有他而陷於錯誤，即依照網頁上所刊登之條件進行競標，並
    以12,100元標得上開相機鏡頭。俟確認得標後，被害人乙○
    ○隨即撥打由詐騙集團成員所提供之0000000000號行動電話
    門號進行聯繫交易事宜，並依照詐騙集團成員之指示，於同
    年月24日中午12時許，以臺北市信義區某便利商店內之中國
    信託自動櫃員機，轉帳12,100元，至被告甲○○所提供之上
    開帳戶內，而被害人乙○○所匯入之款項隨即遭詐欺取財集
    團成員提領一空而詐欺取財得逞等情，業經檢察官另案於98
    年7月14日以98年度偵字第10678號聲請簡易判決處刑書向本
    院臺中簡易庭聲請簡易判決處刑，並於98年7月28日繫屬本
    院，且由本院臺中簡易庭於98年8月28日以98年度中簡字第
    2515號判處有期徒刑3月（尚未確定），業經本院調取該案
    卷宗核閱屬實，且有臺灣臺中地方法院檢察署98年度偵字第
    10678號聲請簡易判決處刑書、本院98年度中簡字第2515號
    簡易判決書及臺灣高等法院被告前案紀錄表各1份附卷可參
    。本件聲請簡易判決處刑書意旨亦係認被告提供其在臺灣新
    光商業銀行南屯分行所申請開立帳號0000000000000號金融
    帳戶之金融卡、密碼、存摺影本，交付予真實姓名、年籍不
    詳之詐欺集團成員使用，而亦係犯刑法第30條第1項、第339
    條第1項之幫助詐欺取財罪嫌，是被告以一提供金融機構帳
    戶之幫助行為，使得詐欺集團詐騙前案被害人乙○○，及向
    本案被害人丙○○詐取財物，為一行為觸犯數罪名，屬於一
    行為侵害數法益之想像競合犯，應依刑法第55條規定，從一
    重處斷，而有裁判上一罪關係，公訴人嗣後就同一案件，向
    本院重行起訴，並於98年8月14日始繫屬本院，顯然繫屬在
    後，揆諸前揭說明，爰不經言詞辯論，逕為諭知不受理之判
    決。
據上論斷，應依刑事訴訟法第452條、第303條第2款、第307條，
判決如主文。
中    華    民    國    98    年    9     月    3     日
                  刑事第十四庭  審判長法  官   陳得利
                                      法  官   何世全
                                      法  官   許月馨
以上正本證明與原本無異。
如不服本判決應於收受判決後10日內向本院提出上訴書狀，並應
敘述具體理由；其未敘述上訴理由者，應於上訴期間屆滿後20日
內向本院補提理由書（均須按他造當事人之人數附繕本）「切勿
逕送上級法院」。
                                      書記官   黃美雲
中    華    民    國    98    年    9     月    3     日


司法院資訊處製作；財團法人民間司法改革基金會備份。
